臺灣板橋地方法院民事裁定　　　　　　　95年度聲字第2895號
聲　請　人
即　債務人　張錫祓
代　理　人　廖修譽律師
相　對　人
即　債權人　甲○○
上列當事人間發還擔保金事件，本院裁定如下：
    主      文
聲請駁回。
聲請程序費用由聲請人負擔。
    理      由
一、按應供擔保之原因消滅者，法院應依供擔保人之聲請，以裁
    定命返還其提存物或保證書，民事訴訟法第104 條第1 項第
    1 款定有明文。又上開規定依同法第106 條之規定，於其他
    依法令供訴訟上之擔保者，亦準用之。次按所謂供擔保之原
    因消滅者，在撤銷假扣押提供反擔保之場合，係指債權人無
    損害發生，或債務人本案勝訴確定，或債務人已賠償債權人
    所生之損害者而言，亦有最高法院91年度台抗字第189 號裁
    判意旨可資參照。
二、本件聲請意旨略以：聲請人與相對人間假扣押事件，前經本
    院94年度裁全字第10907 號裁定准許，並經本院以94年度執
    全字第6327號假扣押執行程序查封聲請人所有之不動產在案
    。嗣聲請人已依上開裁定提供反擔保金，並以本院95年度存
    字第6 號提存事件提存在案。茲因兩造間之本案訴訟業經本
    院以95年度訴字第349 號判決相對人部分勝訴確定，而相對
    人乃據以聲請本院以95年度執字第29018 號強制執行在案。
    然聲請人所提供之前開擔保金600,000 元，已超出應給額度
    甚多，是除判決相對人勝訴部分之300,000 元及利息、訴訟
    費用外，其餘部分聲請人當可依法領回等語，並提出本院94
    年度裁全字第10907 號民事裁定、板院輔94執全木字第6327
    號囑託查封登記書、95年度存字第6 號提存書、95年度訴字
    第349 號民事判決暨確定證明書等影本各1 件為證。
三、經查，本件相對人為請求返還買賣價金債務，聲請本院以94
    年度裁全字第10907 號裁定為假扣押，聲請人則提供前述反
    擔保金以免為或撤銷假扣押，嗣兩造間本案訴訟即本院95年
    度訴字第349號民事判決判命聲請人應給付相對人300,000元
    確定，相對人乃據以聲請強制執行，並經本院95年度執字第
    29018 號執行事件就本件聲請人所提供之反擔保金，於債權
    額300,000 元及加計利息及執行費用4,800 元之範圍內予以
    扣押等事實，業據本院依職權調取上開卷宗核閱屬實。惟就
    聲請人前開本案敗訴確定部分，相對人仍可能因反擔保而受
    有損害，雖聲請人主張其提供之反擔保金已超出其依95年度
    訴字第349 號所應給付相對人之額度甚多，當可領回扣除受
    執行部分之反擔保金云云，然聲請人既未證明相對人就該假
    扣押執行之撤銷無損害之發生，亦未證明已賠償相對人所生
    之損害，復未提出證據證明已定期催告相對人行使權利而未
    行使，即與民事訴訟法第104 條第1 項所定聲請發還擔保金
    之要件有所不符，是聲請人之主張顯不足採，故聲請人之本
    件聲請，因認於法未合，應予駁回。
四、爰依民事訴訟法第95條、第78條，裁定如主文。
中　　華　　民　　國　　96　　年　　1 　　月　　9 　　日
                  民事第一庭法　官　黃若美
以上正本證明與原本無異
如不服本裁定應於送達後10日內向本院提出抗告狀，並應繳納抗
告裁判費新台幣1,000 元整。
中　　華　　民　　國　　96　　年　　1 　　月　　9 　　日
                            書記官　傅明華
